臺灣新北地方法院民事裁定　　　　　　　110年度抗字第202號
抗　告　人　吳欣融　
法定代理人　吳家盛　
相　對　人　東元資融股份有限公司

法定代理人　周佳琳　


上列當事人間本票裁定事件，抗告人對於中華民國110年9月1日
本院110年度司票字第7216號裁定提起抗告，本院裁定如下：
    主  文
抗告駁回。
抗告程序費用新臺幣壹仟元由抗告人負擔。
    理  由
一、抗告意旨略以：抗告人係民國00年0月0日出生，於109年7月
    15日簽發原裁定所示之本票（下稱系爭本票）時尚為未滿20
    歲之限制行為能力人，未得法定代理人甲○○允許所為之發
    票行為無效。又甲○○長年於中國大陸工作，於109年8月16
    日下午搭機前往上海，抗告人簽發系爭本票不可能取得甲○
    ○之同意或簽章，是系爭本票應屬無效，抗告人自不負發票
    人清償責任，爰請求廢棄原裁定等語。
二、按執票人向本票發票人行使追索權時，得聲請法院裁定後強
    制執行，票據法第123條定有明文。次按本票執票人依票據
    法第123條之規定，聲請法院裁定許可對發票人強制執行，
    係屬非訟事件，此項聲請之裁定及抗告法院之裁定，僅依非
    訟事件程序，以審查強制執行許可與否，並無確定實體上法
    律關係存否之效力，如發票人就票據債務之存否有爭執時，
    應由發票人提起確認之訴，以資解決（最高法院57年台抗字
    第76號裁定意旨參照）。再按簽發票據乃單獨行為，若發票
    人為限制行為能力人，依民法第78條規定，其未得法定代理
    人允許所為之單獨行為無效。惟該條規定之允許非要式行為
    ，票據法亦無明文規定法定代理人對限制行為能力人簽發票
    據之允許，須在票據上為同意之表示，故法定代理人如另以
    書面同意限制行為能力人簽發本票，該發票行為自屬有效。
    準此，本票執票人既已提出法定代理人同意限制行為能力人
    簽發本票之證明，法院當應裁定准予強制執行（臺灣高等法
    院暨所屬法院104年法律座談會民事類提案第20號法律問題
    討論意見及審查意見參照）。
三、經查，相對人主張其執有抗告人簽發免除作成拒絕證書之系
    爭本票，詎屆期提示未獲付款，依票據法第123條等規定，
    聲請裁定許可強制執行等情，業據相對人提出系爭本票、個
    資同意書為證，原裁定予以准許，即無不合。抗告人雖以前
    詞抗辯，並提出其法定代理人之電子機票購買證明列印資料
    為憑，然觀相對人所提個資同意書記載：「立書人違約時，
    授權貴公司於簽發且交付之本票上，自行依分期總價款填寫
    票面金額並視實際狀況填寫發票日期及到期日，行使票據上
    權利。倘立書人為未滿二十歲之未成年人，法定代理人於同
    意書上之簽章，視為允許未成年人為前兩項法律行為之書面
    證明…。」等語（原審卷第9頁），其上並有法定代理人「
    乙○○」、「甲○○」之簽名，就形式上所載內容堪認抗告
    人為票據行為時已獲法定代理人甲○○允許，系爭本票應屬
    有效票據。至抗告人以前詞提起抗告，核屬實體上之爭執，
    揆諸上開說明，應由抗告人另行提起訴訟以資解決，尚非本
    件非訟程序所得加以審究。是以，本件抗告意旨指摘原裁定
    不當，求予廢棄，為無理由，應予駁回。
四、爰裁定如主文。
中    華    民    國   110    年    10    月    26    日
                  民事第四庭  法  官  許品逸
以上正本係照原本作成。
本裁定除以適用法規顯有錯誤為理由外，不得再抗告。如提起再
抗告，應於收受後10日內委任律師為代理人向本院提出再抗告狀
，並應繳納再抗告費新臺幣1,000元。
中    華    民    國   110    年    10    月    26    日
                              書記官  許丞儀